【裁判字號】    99,抗,1056
【裁判日期】    990913
【裁判案由】    聲請定其應執行刑
【裁判全文】
臺灣高等法院刑事裁定                  99年度抗字第1056號
抗  告  人
即  受刑人  甲○○
上列抗告人因違反毒品危害防制條例案件，不服臺灣板橋地方法
院中華民國99年8月10日裁定（99年度聲字第3822號），提起抗
告，本院裁定如下：
    主  文
抗告駁回。
    理  由
一、抗告意旨略以：按刑法自民國95年7月1日施行後，已廢除連
    續犯之規定，致施用毒品之成癮性犯罪因一罪一罰而產生刑
    罰過重之不公現象，如強盜、偽幣、竊盜等罪屬高度行為，
    受刑人所犯毒品危害防制條例案件純屬戕害自身之行為，相
    較之下實屬低度行為，所定執行刑反較高度行為重，其不公
    之處，昭然若揭。按法院刑之酌定，固屬自由裁量事項，然
    對於法律之內部界限及外部界限均應受其拘束，並應符合平
    等原則及比例原則。是原審定其應執行之刑實屬稍嫌過重，
    請求法院給予公平合理之裁定，賜予抗告人改過向上之機會
    云云。
二、按判決確定前犯數罪者，應併合處罰之；又數罪併罰，宣告
    多數有期徒刑者，於各刑中之最長期以上，各刑合併之刑以
    下，定其刑期，但不得逾30年；又數罪併罰有二裁判以上者
    ，依第51條規定，定其應執行刑；以上各情，觀之刑法第50
    條、第51條第5款、第53條之規定自明。次按法律上屬於自
    由裁量事項，尚非概無法律性之拘束，在法律上有其外部界
    限及內部界限。前者法律之具體規定，使法院得以具體選擇
    為適當裁判，此為自由裁量之外部界限。後者法院為自由裁
    量時，應考量法律之目的，法律秩序之理念所在，此為自由
    裁量之內部界限。法院為裁判時，兩者均不得有所踰越（最
    高法院92年度臺非字第187號判決意旨參照）。
三、經查：本件原裁定以抗告人即受刑人甲○○先後犯如原裁定
    附表編號1至7所示各罪，經分別判處如該附表所示之刑確定
    ，檢察官聲請原審法院定其應執行之刑，經原審法院認聲請
    為正當，定其應執行刑為有期徒刑4年4月。經查原裁定附表
    編號1、2之罪，經本院以98年度上訴字第4692號判決時，並
    定應執行刑為有期徒刑1年2月，附表編號3至7之罪，經臺灣
    板橋地方法院以98年度訴字第3350號判決時，並定應執行刑
    為有期徒刑3年6月。核原裁定定被告本件附表所犯各罪之應
    執行刑為4年4月，係在各宣告刑之最長期（有期徒刑10月）
    以上，各刑合併之刑期（按編號1、2及3至7各罪合併為有期
    徒刑4年8月）以下，除合於刑法第51條第5款規定所定之外
    部界限，復未逾自由裁量之內部界限。抗告意旨以原裁定所
    定應執行之刑過重，經核難認為有理由，應予駁回。
據上論斷，應依刑事訴訟法第412條，裁定如主文。
中    華    民    國    99    年    9    月    13    日
                  刑事第二十三庭審判長法  官  童有德
                                      法  官  陳祐治
                                      法  官  徐蘭萍
以上正本證明與原本無異。
不得再抗告。
                                      書記官  林月蓉
中    華    民    國    99    年    9    月    13    日

司法院資訊處製作；財團法人民間司法改革基金會備份。
